---
title: "关于武汉房屋价格的描述性统计分析"
CJKmainfont: SimSun
author: "祝晶"
date: "2023/10/18"
output:
  pdf_document:
    latex_engine: xelatex
  word_document:
    toc: yes
  html_document:
    code_folding: show
    fig_caption: yes
    fig_width: 10
    highlight: tango
    number_sections: yes
    theme: cosmo
    toc: yes
---

```{r setup, include = FALSE,echo = FALSE}
knitr::opts_chunk$set(echo = FALSE,error = FALSE, warning = FALSE, message = FALSE,
                      out.width = "100%", split = FALSE, fig.align = "center")
#load library
library(tidyverse)
library(kableExtra)
library(lubridate)
library(scales)
library(plotly)
library(patchwork)
library(ggrepel)
library(Hmisc)
library(showtext)
library(psych)
library(corrplot)
library(vtable)
library(rticles)
library(showtext)
library(showtextdb)
library(showtext)
showtext.auto(enable = TRUE)
font.add('SimSun', 'simsun.ttc')
pdf('test.pdf')
```

# 你的主要发现

1.  房屋总价与房屋均价存在高度相关关系。

2.  房屋总价与房屋均价均成正偏态分布。

3.  装修与建筑结构对房屋价格影响不大，区域间房屋价格相差较大。

# 数据介绍

本报告**链家**数据获取方式如下：

报告人在2023年9月12日获取了[链家武汉二手房网站](https://wh.lianjia.com/ershoufang/)数据。

-   链家二手房网站默认显示100页，每页30套房产，因此本数据包括3000套房产信息；

-   数据包括了页面可见部分的文本信息，具体字段及说明见作业说明。

**说明：**数据仅用于教学；由于不清楚链家数据的展示规则，因此数据可能并不是武汉二手房市场的随机抽样，结论很可能有很大的偏差，甚至可能是错误的。

```{r}
# 载入数据和预处理

lj<- read_csv("C:/Users/DELL/Desktop/1st_assignment_eda-ZoeyMuch/data/2023-09-12_cleaned.csv")
# EDA ---------------------------------------------------------------------

## 如下语句可以解决画图中的中文显示问题，当然你可以用showtext包来解决

theme_set(theme(text = element_text(family="SimSun",size = 10))) #这里family设置成你系统中的中文字体名。

# 做一些数据预处理，比如把字符型变成factor。

```

# 数据概览

数据表（lj)共包括`r names(lj)`等`r ncol(lj)`个变量,共`r nrow(lj)`行。表的前10行示例如下：

```{r}
lj %>% 
  head(10) %>%
  kable(caption = "武汉链家二手房") %>% 
  kable_styling(latex_options = c("scale_down","hold_position"))
```

各变量的简短信息：

```{r}
glimpse(lj) 
```

各变量的简短统计：

```{r}
lj %>% 
  summary()
```

将房屋总价均价按所处区域分类排序

```{r}
price_sqm_1 <- aggregate(lj$price_sqm,by = list(lj$property_region),mean)
arrange(price_sqm_1,x)
```

可以看到：

-   直观结论1
    房屋总价的中位数为137.0万元，均值为155.9万元 ，房屋单价的中位数为14404元，均值为15148元， 中位数均低于均值，说明成正偏态分布。大部分房屋价格都小于平均房屋价格。

-   直观结论2
    按照房屋所处区域房屋单价均值排序，均价最低的是阳逻区，为5015.83元/平方，均价最高的是中北路， 为32727.78元/平方。

# 探索性分析

## 房屋总价的数值描述与图形

### 描述房屋总价

```{r}
lj %>% 
  describe() %>% 
  kable(caption = "房屋总价") %>% 
  kable_styling(latex_options = c("scale_down","hold_position"))
```

### 求房屋总价众数

```{r}
names(which.max(table(lj$price_ttl)))
```

### 房屋总价绘图

```{r}
ggplot(lj)+
  geom_histogram(aes(x=lj$price_ttl),binwidth = 10)+
  scale_x_continuous(name="房屋总价", breaks=seq(0,1380,50))+
  ylab("数量")+
  theme(text = element_text(family="SimSun",size = 10))
```

发现：

-   发现1:房屋总价大部分集中于50万---150万之间，与均值155.86万大致相等。

-   发现2：房屋总价成右偏分布，总价最高值1380远远高于众数105。

## 房屋单价的数值描述与图形

### 描述房屋单价

```{r}
describe(lj$price_sqm)


```

### 求房屋单价众数

```{r}
names(which.max(table(lj$price_sqm)))#求众数#
```

### 房屋单价绘图

```{r}
ggplot(lj)+
  geom_freqpoly(aes(x=lj$price_sqm))+
  scale_x_continuous(name="房屋单价", breaks=seq(0,45000,2500))+
  ylab("数量")+
  theme(text = element_text(family="SimSun",size = 10))
```

发现：

-   发现1:房屋单价大部分集中于10000元/平方---16000元/平方之间，与均值15148元/平方大致相等。

-   发现2：房屋总价成右偏分布，单价最高值44656远远高于众数14394.

## 房屋主要朝向的数值描述与图形

### 房屋朝向计数

```{r}
lj$directions1 %>% 
  table() %>% 
  t() %>% 
   kable(caption = "房屋朝向") %>% 
  kable_styling(latex_options = c("scale_down","hold_position"))
```

### 房屋朝向绘图

```{r}
ggplot(data=lj,aes(x = reorder(directions1, directions1, length))) +
  geom_bar()+
  xlab("房屋朝向")+
  ylab("数量")+
  theme(text = element_text(family="SimSun",size = 10))
```

发现：

-   发现1：二手房网站出售的房屋主要朝向多数为南边。

-   发现2：其他所有朝向的房屋加起来占有率约为（3000-2454）/3000=18.2%。

## 在该二手房网站的房屋总价与什么因素相关

### 计算房屋总价相关性

```{r}
lj_number <- data.frame(lj[3:7])
round(cor(lj_number),2)
```

### 绘图

```{r}
corrplot(cor(lj_number),method = "number",type = "upper")
```

### 计算P值

```{r}
cor.test(lj$price_ttl,lj$price_sqm)
cor.test(lj$price_ttl,lj$building_area)
```

发现：

-   发现1：房屋总价与房屋均价的p值\<0.001,存在显著相关，且相关系数为0.8，两者强相关。

-   发现2：房屋总价与建筑面积的p值\<0.001,存在显著相关，且相关系数为0.66，两者中等相关。

## 装修对价格的影响

### 描述装修对价格的影响
```{r}
describeBy(lj$price_ttl,group = lj$decoration)
```

### 绘图
```{r}
ggplot(lj) +
  geom_boxplot(aes(x = decoration, y = price_sqm))+
  scale_y_continuous(name="房屋单价", breaks=seq(0,45000,2500))+
  xlab("装修状况")+
  theme(text = element_text(family="SimSun",size = 10))
```

发现：

-   发现1：简装房与毛胚房价格基本相当，精装房价格高于简装和毛坯房。

-   发现2：离群点多集中于上半部分，上下四分位数都比较集中。

## 建筑形式对价格的影响

### 描述建筑形式对价格的影响
```{r}
describeBy(lj$price_sqm,group = lj$property_style)
  
```

### 绘图
```{r}
ggplot(lj) +
  geom_boxplot(aes(x = property_style, y = price_sqm))+
  scale_y_continuous(name="房屋单价", breaks=seq(0,45000,2500))+
  xlab("建筑形式")+
  theme(text = element_text(family="SimSun",size = 10))  
```

发现：

-   发现1：平房的价格非常稳定，差异非常小。

-   发现2：板塔结合的价格稍高，板楼和塔楼价格相差无几。

------------------------------------------------------------------------

# 发现总结

综合以上分析，我认为房屋的价格主要与所处区域及房屋面积有关。装修状况和建筑形式可以在一定程度上影响房价，但并不显著。武汉房屋价格趋势较为集中，波动幅度不大，存在远超于平均水平的价格。
